【裁判字號】    97,消債更,1322
【裁判日期】    980327
【裁判案由】    更生事件
【裁判全文】
臺灣板橋地方法院民事裁定          97年度消債更字第1322號
聲  請  人  甲○原名羅士興）.
上列聲請人依消費者債務清理條例聲請更生事件，本院裁定如下
：
    主  文
更生及保全處分之聲請均駁回。
聲請程序費用由聲請人負擔。
    理  由
一、按債務人不能清償債務或有不能清償之虞者，得依本條例所
    定更生或清算程序，清理其債務，消費者債務清理條例第3
    條定有明文。又聲請更生或清算不合程式或不備其他要件者
    ，法院應以裁定駁回之，但其情形可以補正者，法院應定期
    間先命補正，復為該條例第8 條所明定。
二、本件聲請人向本院聲請更生，並主張：其目前債務總金額為
    新台幣（下同）2,467,024 元，有不能清償債務之情事，於
    消費者債務清理條例施行前，曾依照中華民國銀行公會會員
    辦理消費金融案件無擔保債務協商機制與金融機構成立協商
    ，惟有不可歸責於己致履行顯有重大困難之事由，且其無擔
    保或無優先權之債務總額未逾1,200 萬元，復未經法院裁定
    開始清算程序或宣告破產云云。惟查，聲請人名下有坐落臺
    北縣板橋市○○段191 地號、權利範圍4 分之1 土地暨其上
    同段405 建號即門牌號碼為臺北縣板橋市○○路○段146 之
    4 號4 樓建物（含4 樓頂層未登記建物部分1636建號），此
    有其提出之財產及收入狀況說明書、財政部臺灣省北區國稅
    局財產歸屬資料清單附卷可稽。而上開不動產經本院民事執
    行處於97年度執字第102565號清償債務強制執行事件時，囑
    託台灣大華不動產估價師聯合事務所鑑價結果，其價值合計
    達2,388,328 元，且經本院民事執行處核定其最低拍賣價格
    合計為2,700,000 元之事實，業經本院依職權調取前揭強制
    執行事件卷宗查閱無訛，並有台灣大華不動產估價師聯合事
    務所鑑定報告書及本院98年2 月21日板院輔97執月字第
    102565 號 第一次拍賣公告等影本各1 份存卷足憑。則以聲
    請人現有之資產價值，並非無法清償其所述目前擔負之債務
    ，是聲請人主張其有不能清償債務之情事云云，自不足採信
    。從而，聲請人聲請更生既不符合消費者債務清理條例第3
    條所定要件，且上開欠缺又屬無從補正，依首揭說明，自應
    駁回其聲請。又本件更生之聲請既經駁回，則聲請人保全處
    分之聲請即失所附麗，應一併駁回，爰裁定如主文。
三、又銀行公會針對95年度銀行公會協商案件已毀諾之客戶，業
    已決議可申請「個別協商一致性方案」，即由最大無擔保債
    權銀行依據前置協商清償方案之精神和原則，與債務人重新
    協商議訂符合債務人繳款能力之月付款金額，該方案最長為
    180 期，利率最低為0%。是聲請人如認該清償協議之利率、
    期數有調整之必要俾利其清償，自得再向最大無擔保債權銀
    行申請協商，附此敘明。
中    華    民    國    98    年    3     月    27    日
              民事第二庭    法      官  陳麗玲
上為正本係照原本作成
如不服本裁定，應於裁定送達後10日內，以書狀向本院提出抗告
，並繳納抗告費新臺幣1,000 元。
中    華    民    國    98    年    3     月    27    日
                            書  記  官  吳俞玲


司法院資訊處製作；財團法人民間司法改革基金會備份。
